【裁判字號】    90,上訴,1256
【裁判日期】    900727
【裁判案由】    偽造有價證券等
【裁判全文】
臺灣高等法院刑事判決                            九十年度上訴字第一二五六號
    上  訴  人
    即  被  告  丁○○
    選任辯護人  鄭志周
右上訴人因偽造有價證券等案件，不服臺灣桃園地方法院八十九年度訴字第一三八○
號，中華民國九十年一月十八日第一審判決（起訴案號：臺灣桃園地方法院檢察署八
十九年度偵字第四四七三號）提起上訴，本院判決如左：
    主  文
原判決撤銷。
丁○○意圖供行使之用，而偽造有價證券，處有期徒刑參年肆月。
如附表一所示偽造之支票共參紙，均沒收。
    事  實
一、丁○○與古呂淑真為堂姐妹關係、與丙○○為姨妹、堂姐夫關係，丁○○於民國
    （以下同）八十八年六月三十日至同年七月二十二日間之某日，意圖為自己不法
    之所有，在位於桃園縣桃園市○○路二○二之二號由丙○○與古呂淑真二人所共
    同經營之「麗彩彩色沖印館」內，利用丙○○、古呂淑真不注意之際，乘機竊取
    丙○○所有設立於桃園市信用合作社○○四九九－一帳號、票號：ＢＮ0000
    0000號至ＢＮ00000000號之空白支票共三紙（如附表一），並盜用
    癸○○○○收發用「丙○○」名義印章之印文，蓋於前開如附表一所示三紙空白
    支票上。得手後，意圖供行使之用，旋即在不詳時地，於前揭三紙支票上接續書
    寫發期日均為八十八年八月二十日、金額均為新台幣（下同）三十萬元，偽造成
    「丙○○」名義所簽發之支票，且接續於八十八年七月、十一月間某日，在桃園
    縣龍潭鄉○○路一九七號一樓中華當舖，持前揭偽造之三紙支票，提供其不知情
    之姊戊○○作為清償前以汽車向當鋪負責人辛○○（承辦人為辛○○之子甲○○
    ）質押借款之方法而行使之。辛○○收受支票後，即持往其子甲○○設於第一商
    業銀行龍潭分行之帳戶託收，其中附表一編號三所示支票，古呂淑真誤為丁○○
    所借用延後提示之附表二編號四支票 (亦係面額三十萬元支票) 而依銀行承辦人
    通知補正印鑑章，於八十八年八月二十日兌現付款。嗣因經丙○○於八十八年十
    一月九日察覺其支票遭竊及偽造行使，遂予以掛失止付，辛○○所持有附表一編
    號一、二所示支票，分別於八十八年十一月十一日、同年月九日經由第一商業銀
    行龍潭分行提示不獲兌現均遭退票，始由桃園縣票據交換所報警循線查悉上情。
二、案經桃園縣警察局桃園分局移送臺灣桃園地方法院檢察署檢察官偵查起訴。
    理  由
一、訊據被告丁○○矢口否認有何右揭竊盜及偽造有價證券之犯行，辯稱：伊並沒有
    偷竊右揭三紙支票，伊也沒有盜蓋丙○○的印章，雖然右揭三紙支票確是伊所填
    寫的，但是該三張支票均是向伊堂姐古呂淑真所借的，因為伊堂姐古呂淑真那時
    候在忙著洗相片，所以伊自己寫，支票是古呂淑真拿出來給伊寫的，印章也是古
    呂淑真蓋的。另辯稱：「這三張是在八十八年七月間借的，之前也有借給四次，
    八十八年五月間開始借第一次借一張、第二次借一張、第三次借一張、第四次借
    三張、最後一次是在八十八年六月借的，最後這一次就是借這三張」、「我沒有
    偷竊三紙支票，那三張票是乙○○○借給我的，借給我支票之後的序號，告訴人
    也有簽發，從存根聯也可以發現，不應該等到到期才掛失止付」云云（見本院卷
    第十八頁、第六十九頁、第七十頁）。辯護人則為被告辯稱：被告以前曾有借過
    六張票，沒有被拒絕過，沒有偷的必要等語。
二、經查：
（一）右揭事實，業據被害人丙○○指述綦詳，並經證人古呂淑真於警訊及本院調查
      中供證無訛；此外，本件復有業經被告填載日期、金額並蓋用被害人丙○○印
      文之右揭三紙支票影本（票號：ＢＮ00000000號至ＢＮ000000
      00）及退票理由單、遺失票據申報書、票據掛失止付通知單（票號：ＢＮ0
      0000000號）影本等資料影本附卷可參。
（二）證人乙○○○於本院調查中：「（問：三張支票是否你借給被告丁○○的？）
      三張支票我沒有借給被告丁○○，三張支票我是放在癸○○○○樓下的抽屜內
      ，沒有人保管，也沒有上鎖，以前我有借給被告丁○○六張支票，是八十八年
      四、五月間，被告丁○○每一次來借錢都說得很可憐，我因為沒有現金，才借
      給她支票的，都是我簽發的，到期之前被告丁○○會存入我的甲存帳戶，第一
      次最高借三十萬元，以後最低也有十幾萬元，我支票簿沒有遺失，我在八十八
      年十一月四日發現，是銀行行員跟我說有人提示我的票，存款不足，但我那時
      已沒有在使用支票，我就與我先生去銀行查，我再回家看支票本，如原審附表
      所示三張支票，已被撕掉，我發現不對後就到銀行，請銀行行員影印該三張支
      票給我們，結果發現支票字都不是我的字，而是丁○○的字，而丙○○的印章
      是收發公文的印章」、「（問：三張支票係何時被撕掉的？）我也不知道。三
      張（空白）支票被撕掉後，我沒有注意，因我很少再用支票，我票都是借給我
      公公的，支票是我先生的名義，都是由我與我先生簽發，不可能拿空白支票給
      人家簽發，我後來有掛失止付，銀行通知我後，一看到字，我就知道是我妹妹
      被告丁○○的字，我在八十八年十一月四日電話通知被告丁○○，我很客氣跟
      被告說，我已發現三張票，是你拿去的，字是你寫的，印章也錯誤，一看就知
      道，姐姐希望你把票拿回來，被告丁○○說好，還問我票幾天之日可以救回來
      ，該三張票是經過錢莊甲○○帳戶提示的」等語（見本院卷第十九頁、第二十
      頁）。被告丁○○於本院審理中則供稱：「這三張是在八十八年七月間借的，
      之前也有借：：最後一次是在八十八年六月借的，最後這一次就是借這三張」
      云云（見本院卷第六十九頁、第七十頁）。經檢視附表一編號一、二、三及附
      表二（以編號四為例）支票上之印文，兩者雖均為篆體，惟前者（盜用之印文
      ）較大，字數有三，而後者（原留支票印鑑章印文）較小，字數有四，一望即
      知其差異甚鉅，有該支票影本在卷足據（見偵查卷第十五頁、第三十五頁），
      按諸蓋用原留印鑑章簽發支票，關係支票之有效性及信用性，右揭三紙支票若
      確係由古呂淑真親自蓋章，必定慎重地蓋用丙○○之原留印鑑章，豈可能任意
      以收發公文之印章代之？況如附表一所示三紙支票既均非蓋用丙○○之原留印
      鑑章，與以往由古呂淑真蓋用原留印鑑章之前例不合，是本件證人呂淑真迭稱
      ：右揭三紙支票，並非被告丁○○向伊借的等語，堪認屬實。
（三）被告丁○○於本院審理中供稱：「三張票是我向證人乙○○○借的，印鑑也是
      證人乙○○○蓋給我的，不是我偷拿的，是證人乙○○○拿給我的，借給我支
      票之後的序號，告訴人也有簽發，從存根聯也可以發現，不應該等到到期才掛
      失止付，存根聯是乙○○○撕掉的」等語（見本院卷第七十頁）。本院調查中
      當庭勘驗己○○○○支票簿，被告丁○○所稱借用的六張支票，如證人乙○○○所言，另三張支票的存根聯，聯同支票存根均被撕去，ＢＮ0000000
      0號、ＢＮ00000000號、ＢＮ00000000號，僅留存裝訂線部
      份的紙張，製有筆錄可按（見本院卷第四十五頁）。自該三張支票的存根聯，
      聯同支票存根均被撕去等情以觀，若非細察遭撕裂之痕跡，的確不易發現遭人
      聯同支票存根撕去三張；況常人於簽發支票時，未必反覆查核存根聯所記載之
      票號是否連續，告訴人縱嗣後亦有簽發前開三張票號ＢＮ00000000號
      、ＢＮ00000000號、ＢＮ00000000號之後「序號」之支票，
      亦不足以推論告訴人必定會發現支票存根聯有「跳號」之情事。因此，證人乙○○○於本院調查中證稱：「（問：你開第五張支票時，就可從存根聯發現這
      三張不見？）我不知道，因為存根聯已被撕掉，怎麼可能發現」等語（見本院
      卷第四十六頁），應堪信為真。
（四）被告丁○○又辯稱：「支票ＢＮ00000000有兌現行員也有作證過通知
      補正，看見乙○○○去銀行補蓋印鑑章，也是我載乙○○○去銀行補蓋章的」
      云云（見本院卷第七十頁）。關於乙○○○為何至銀行補蓋印鑑章乙節，證人
      丙○○於本院調查中證稱：「票號ＢＮ00000000到期日是八十八年七
      月十日，但軋入時間為八十八年十一月四日，我就止付，我借給被告丁○○最
      後一張到期日是八十八年七月二十日，但我被誤導以為是ＢＮ0000000
      0的票，軋入時間為八十八年八月二十日而去補正印章的」、「我太太一直以
      為票號（ＢＮ00000000）是ＢＮ00000000的票，面額三十萬
      元的支票，是我去止付的，八十八年十一月四日銀行通知，我以為是八十八年
      八月二十日軋入的是此張支票，我就去止付了，因為錢我也沒有存進去，被告
      丁○○說錢已存入銀行，因為我太太以為是ＢＮ00000000的票，我才
      要我太太去銀行，才放心把印鑑章交給壬○○，去補正印鑑章的。ＢＮ000
      00000的票，軋入時間為八十八年八月二十日，誤以為是ＢＮ00000
      000而去補正印章的，該支票有兌現」、「我誤以為是編號是ＢＮ0000
      0000的這一張票，因為被告丁○○跟我太太說親戚有讓他延期，我們誤以
      為是ＢＮ00000000的支票，但到八十八年十一月四日才軋入支票」等
      語（見本院卷第八十五頁、第八十六頁、第九十頁），被告亦不否認該票款係
      伊存入兌現，由此足知，丙○○夫婦顯然係將票號ＢＮ00000000之支
      票，誤以為係票號ＢＮ00000000之支票，始至銀行補正印鑑章。
（五）另參諸證人壬○○於本院調查中庭呈丙○○印鑑卡影本、票號ＢＮ00000
      000號支票的影本、領用知票明細表支票領用明細表。並證稱：「（問：補
      正印章的情形為何？）當天快中午，我們要交換票，發現有一張ＢＮ0000
      0000，參拾萬元票，印鑑不符，我們就打電話給丙○○，說看這張票是否
      要給他過，還是印鑑不符退掉，之後乙○○○就帶印章過來，他沒有看支票就
      拿印章給我蓋，我當時也沒有看到在庭的丁○○到銀行」、「（銀行的對帳單
      ，支票存款戶有無定期通知？）應客戶的需要，我們銀行沒有限定時間，只要
      客戶隨時需要都可以申請對帳單」等語（見本院卷第八十七頁、第八十八頁、
      第九十頁），益足證乙○○○係將票號ＢＮ00000000號之支票，誤以
      為係票號ＢＮ00000000號之支票，因此不疑有他，即逕行補正原留印
      鑑章，此觀諸乙○○○「沒有看支票」即將原留印鑑章交由證人壬○○補正之
      情自明。且證人壬○○證稱當時並未看到丁○○至銀行云云，尚不足以證明係
      被告載（偕）同乙○○○至銀行補蓋原留印鑑章；縱認被告載（偕）同乙○○○至銀行補蓋原留印鑑章等情為真，亦不足以證明乙○○○至銀行所補正之原
      留印鑑章，係為票號ＢＮ00000000號之支票所補正者，自據此推論附
      表一所示支票係丙○○或乙○○○同意借予被告使用，要難為被告有利之論據
      。
（六）又證人丙○○於本院調查中證稱：「（問被告丁○○借票原因？）被告丁○○
      借六張支票說是要向親戚調錢用的」等語（見本院卷第八十七頁），而證人乙○○○亦為相同之供述（見本院卷第八十七頁），足見被告丁○○之前所借如
      附表二所示六張支票乃供作調現週轉之用；然而，被告丁○○於本院調查中供
      稱：「最後一次是在八十八年六月借的，最後這一次就是借這三張，ＢＮ00
      000000號、ＢＮ00000000號、ＢＮ00000000號，我有
      跟乙○○○說要做為保證票用」云云（見本院卷第八十九頁），並辯稱：「那
      三張票是八十八年七月乙○○○借給我的，我是替戊○○跑腿向乙○○○借票
      ，因戊○○是做營造業需要錢週轉，拿四部車去抵押，而乙○○○與戊○○感
      情不好，所以借不到錢，才由我向乙○○○借票的，是戊○○向當舖甲○○借
      錢的」、「我有說借票作為保證票，我是替戊○○她跑腿的。那三張票是我向
      乙○○○借的，借的時候我沒有說是替戊○○借的」云云（見本院卷第六十六
      頁、第八十九頁），即俱指稱如附表一所示三張支票係作為保證票之用。然據
      證人即當鋪職員甲○○於偵查中證稱：「她在八十八年五月底向我借三十萬元
      ，八十八年六月底持這張支票償還給我」（見偵查卷第九頁反面），另證人即
      當鋪負責人辛○○於本院審理中證稱：「（問：是否認識被告丁○○？）不認
      識，但戊○○、丁○○有牽車到我那邊去當」、「（何人以汽車四輛質押借款
      ？係何人借錢？）戊○○的公司要借錢，有四台車，是我要求丁○○背書的」
      、「（支票是否保證票？提示並告以要旨）本來是用車借款擔保，不是保證票
      ，是還款的」云云（見本院卷第一五一頁、第一五二頁）。
      參諸辛○○收受支票後，即持往甲○○設於第一商業銀行龍潭分行之帳戶託收
      ，其中附表一編號三所示支票，經古呂淑真補正印鑑章，於八十八年八月二十
      日兌現付款。嗣因經丙○○於八十八年十一月九日察覺其支票遭竊及偽造行使
      ，遂予以掛失止付，辛○○所持有附表一編號一、二所示支票，分別於八十八
      年十一月十一日、同年月九日經由第一商業銀行龍潭分行提示不獲兌現均遭退
      票分別有辛○○之子甲○○設於第一商業銀行龍潭分行第000－00－00
      0000號帳號存款簿往來明細及代收款項紀錄簿託收票據明細影本附卷可稽
      ，足徵如附表一所示三張支票係作為還款之用，又被告供承其姊古淑媛與古呂
      淑真感情不睦，豈會以供作保證票為由借票而洩漏其借票之目的係為古淑媛借
      款之保證？被告所辯如附表一所示三張支票係伊以供作保證票為由向古呂淑真
      借用等情，顯與實情不符，委無足取。
（七）又丙○○名義如附表一所示之支票，領用日期為八十八年六月三十日，有卷附
      桃園市信用合作社領用支票明細及支票領用情形明細表各乙紙可按（見本院卷
      第九十六頁、第九十九頁），證人即中華當舖負責人辛○○及其子甲○○分別
      於偵查及本院調查中證陳被告及戊○○持前揭偽造之三紙支票，作為償還前以
      汽車質押借款之方法等詞，而辛○○收受支票後，即持往甲○○設於第一商業
      銀行龍潭分行之帳戶託收，託收日期依序分別為八十八年十一月十日、同年月
      八日及同年七月二十二日，有代收款項紀錄簿附卷可據，是被告盜用上開支票
      之時間應在八十八年六月三十日至同年七月二十二日間之某日，洵堪認定。
      再證人丙○○於本院調查中稱：「我有在八十八年六月十一日帶被告丁○○到
      聯邦銀行開戶，要他自已去開戶，用自已請領的支票使用，不用再向我們借票
      使用」等語，並提出聯邦銀行支票存款印鑑卡影本為據（見本院卷第二十頁第
      二十八頁），並於陳報狀中敘明：「就是不願再借票給丁○○，才會介紹丁○○向對面聯邦銀行開戶設票」等語（見本院卷第二十九頁），顯示證人丙○○
      夫婦乃不堪被告丁○○連續借票之困擾，始要求被告丁○○至聯邦銀行自行開
      設帳戶領用支票，而被告丁○○所申設支票帳戶於八十八年六月十一日即行啟
      用，有上開支票存款印鑑卡影本足憑，被告既自八十八年六月十一日起開始領
      用聯邦銀行支票使用，大可簽發自己名義之支票，自無庸再於八十八年六月、
      七月間向古呂淑真借用支票，又證人丙○○夫婦既不願再借票予被告丁○○，
      而要求被告呂桂開設帳戶領用支票，衡情自不可能於被告丁○○領用支票後，
      仍於同年六、七月間再繼續借用支票予被告丁○○之理。被告辯稱票號ＢＮ0
      0000000號、ＢＮ00000000號、ＢＮ00000000號三張
      支票係向乙○○○借票等語，無非臨訟飾卸之詞，要難採信。
（八）再按，被告於警訊中另陳稱伊於八十八年七月至八月間在桃園縣桃園市○○路
      二○二之二號「癸○○○○」內，向古呂淑真借用右揭三紙支票，由古呂淑真
      授意其自行填寫之時，有古呂淑真的店員庚○○在現場目睹云云（見偵查卷第
      五頁）；於本院審理中亦辯稱：「最後一次我向乙○○○借的支票，當時丙○○也在，還有店員庚○○也在場，：：當時有乙○○○、丙○○，還有證人店
      員庚○○真也在場，我大概是八十六年六、七月份去借的」云云（見本院卷第
      六十七頁、第六十八頁）。惟查，此業據證人庚○○已分別於警訊、原審及本
      院調查中證稱伊並沒有看見、亦不知情等語（見偵查卷第十一頁反面、原審卷
      第八十六頁、本院卷第四十二頁），並補稱：「被告丁○○她常去，我有在早
      上有看到被告丁○○，我在上班時間有看到被告丁○○去，我也有接到被告丁○○打過來的電話說要找乙○○○，她說要找她姐姐，他們談何事我不知道」
      等語（見本院卷第四十二頁）。被告丁○○既常去古呂淑真夫婦所共同經營之
      「麗彩彩色沖印館」，店內工作繁忙，證人乙○○○於本院調查中復供稱支票
      是放在癸○○○○樓下的抽屜內，沒有人保管，也沒有上鎖，又稱支票簿及丙○○收發章沒有遺失（本院卷第十九頁），證人庚○○亦為相同之證述（見本
      院卷第四十三頁），乙○○○又稱支票簿及丙○○收發章（按即蓋用附表一支
      票之印章）沒有遺失等情，則附表一所示空白支票三紙，係被告於「麗彩彩色
      沖印館」內，利用丙○○、古呂淑真不注意之際，乘機撕下竊取，並盜用癸○○○○收發用「丙○○」名義印章之印文，蓋於該三紙空白支票上，得手後，
      意圖供行使之用，旋即在不詳時地，於前揭三紙支票上接續書寫發期日均為八
      十八年八月二十日、金額均為新台幣（下同）三十萬元，偽造成「丙○○」名
      義所簽發之支票使用，應屬無疑。此外，復有被告所繪現場圖、證人庚○○所
      繪現場圖及現場照片十九張附卷足稽（本院卷第四十八頁、第四十九頁、第一
      一八頁證物袋），被告雖辯稱：現場從大門到進入櫃台有一個活動門，證人庚○○工作的位置，伊進去時，庚○○都可以看得到等語（見本院卷第六十八頁
      ），辯護人另為被告辯護稱：證人庚○○工作的位置，可以看到人員進出的情
      形，因癸○○○○是自動門，有人進出會發出「叮噹」的聲音等語（見本院卷
      第六十八頁），縱於其進入照相館時會發出「叮噹」的聲音，而為店內人員所
      知，然亦不足以排除其進入「麗彩彩色沖印館」內，利用丙○○、古呂淑真及
      其他職員不注意之際，乘機撕下竊取，並盜用癸○○○○收發用「丙○○」名
      義印章之印文，蓋於該三紙空白支票上之情，何況被告及辯護人既稱證人庚○○可目睹全部過程，而證人庚○○又明確證稱其沒看見借票情事，由此益足證
      被告所辯借票等情為不實。
（九）被告丁○○於本院審理中稱：「戊○○是我妹妹，乙○○○是我堂姐」（見本
      院卷第一五二頁）；證人乙○○○、丙○○於本院調查中稱：「丁○○與我是
      堂姐妹關係、與丙○○則為姨妹、堂姐夫的關係」（見本院卷第十八頁）。本
      件證人古呂淑真與被告丁○○乃係屬於堂姐妹之至親關係、被害人丙○○亦與
      被告係為堂姐夫、姨妹之親屬關係，本於情理上其二人思欲迴護被告猶恐不及
      ，實無另設詞誣陷被告入罪之可能及必要，是證人古呂淑真與被害人丙○○其
      二人之所為證言，應堪予採信。綜據前情所述，被告上揭執詞所辯，顯僅係屬
      事後畏罪卸責之詞，不足採信。綜上所述，被告右揭犯行已足堪認定，事證明
      確，應予依法論科。
三、核被告丁○○右揭所為，係犯刑法第三百二十條第一項之竊盜罪及同法第二百零
    一條第一項之偽造有價證券罪。至被告盜用「丙○○」印文之行為，乃僅係屬其
    偽造右揭三紙支票之部分行為，及其於偽造支票後復持以向當鋪行使之輕度行為
    ，亦應為其偽造支票之重度行為所吸收，均不另予論罪。且被告係同時偽造三張
    支票，乃接續行為，應予辨明。而被告上揭所犯之竊盜罪與偽造有價證券罪之間
    ，具有方法結果之牽連關係，應依刑法第五十五條牽連犯之規定，從一重之偽造
    有價證券罪處斷。
四、原審予以論罪科刑，固非無見。惟查：（一）被告乃盜用癸○○○○收發用「丙○○」名義印章之印文，原審卻認係盜用印章，自有未洽。（二）被告乃為「還
    款」而行使如附表一所示三紙偽造支票，原審卻認被告係於八十八年六月三十日
    至七月二十二日間某日，偷得系爭三紙支票，於偽造完成後於八十八年七月、十
    一月間某日持交不知情之戊○○向中華當鋪行使作為清償之用，惟原審卻認被告
    係於八十九年六月底持偽造之三紙支票，因質押借款而向甲○○行使，亦有未當
    。被告上訴意旨，仍執陳詞，指摘原判決不當，雖無理由。惟原判決既有前述可
    議之處，仍屬無可維持，應由本院予以撤銷改判。爰審酌被告犯後仍砌詞圖卸，
    毫無悔意，並另參其犯罪動機、目的、偽造支票張數及填載金額、被害人乙○○○於本院調查中表示要原諒被告（見本院卷第九十頁），與因犯罪所生的危害程
    度等一切情狀，量處如主文第二項所示之刑，以資懲儆。
五、至如附表所示偽造之支票共三紙，雖未扣案，惟亦無事證認已滅失，爰應依刑法
    第二百零五條之規定，均併予宣告沒收之。
據上論斷，應依刑事訴訟法第三百六十九條第一項前段、第三百六十四條、第二百九
十九條第一項前段，刑法第二百零一條第一項、第二百零五條、第三百二十條第一項
、第五十五條，罰金罰鍰提高標準條例第一條前段，判決如主文。
本案經檢察官李金定到庭執行職務。
中    華    民    國      九十    年        七      月        二十七    日
                              臺灣高等法院刑事第二十二庭
                                  審判長法  官  許  正  順
                                        法  官  宋      祺
                  法  官  邱  同  印
右正本證明與原本無異。
如不服本判決應於收受送達後十日內向本院提出上訴書狀，其未敘述上訴之理由者並
得於提起上訴後十日內向本院補提理由書（均須按他造當事人之人數附繕本）。
                                        書記官  莊  昭  樹
中    華    民    國      九十    年       七       月      三十一      日
附錄：本判決論罪科刑法條全文
刑法第三百二十條第一項
意圖為自己或第三人不法之所有，而竊取他人之動產者，為竊盜罪，處五年以下有期
徒刑、拘役或五百元以下罰金。
刑法第二百零一條第一項
意圖供行使之用，而偽造、變造公債票、公司股票或其他有價證券者，處三年以上十
年以下有期徒刑，得併科三千元以下罰金。
附表一
編號  支票號碼              面額            發票日                  發票人
一    ＢＮ00000000  新台幣三十萬元  民國八十八年八月二十日  丙○○
二    ＢＮ00000000  新台幣三十萬元  民國八十八年八月二十日  丙○○
三    ＢＮ00000000  新台幣三十萬元  民國八十八年八月二十日  丙○○
附表二
編號  支票號碼              面額            發票日              發票人
一    ＢＮ00000000  新台幣十八萬元  民國八十八年五月十六日  丙○○
二    ＢＮ00000000  新台幣十八萬元  民國八十八年六月一日    丙○○
三    ＢＮ00000000  新台幣十八萬元  民國八十八年六月五日    丙○○
四    ＢＮ00000000  新台幣三十萬元  民國八十八年七月十日    丙○○
五    ＢＮ00000000  新台幣三十萬元  民國八十八年七月十五日  丙○○
六    ＢＮ00000000  新台幣三十萬元  民國八十八年七月二十日  丙○○


司法院資訊處製作；財團法人民間司法改革基金會備份。
